# BOT、TOT业务的递延所得税

提问人：cpab 时间：2017-07-11 23:13:45
对于BOT、TOT业务，根据解释 2 号， （ 1 ）合同规定基础设施建成后的一定期间内，项目公司可以无条件地自合同授予 方收取确定金额的货币资金或其他金融资产的；或在项目公司提供经营服务的收费低于 某一限定金额的情况下，合同授予方按照合同规定负责将有关差价补偿给项目公司的， 应当在确认收入的同时确认金融资产，并按照《企业会计准则第 22 号——金融工具确认 和计量》的规定处理。 （ 2 ）按照合同规定，企业为使有关基础设施保持一定的服务能力或在移交给合同 授予方之前保持一定的使用状态，预计将发生的支出，应当按照《企业会计准则第 13 号——或有事项》的规定处理。
请教： 1 、上述（ 1 ）由于企业所得税的基本原则，资产的计税基础为历史成本原则，即初始确认的金融工具和无形资产，未来可抵扣的金额为建造过程中实际发生的支出。实际发生的支出，与按公允价值计量的金融资产、无形资-经营权，产生了暂时性差异。
（ 2 ）对于预计负债，在实际发生时，才能列入计算摊销。 上这（ 1 ）（ 2 ）由于在初始计量时，是计入无形资产，即不影响会计利润，也不影响应纳税所得额，是否可以按所得税准则，“如果该项交易或事项发生时既不影响会计利润，也不影响应纳税所得额，则所产生的资产、负债的初始确认金额与其计税基础不同，形成的暂时性差异，交易或事项发生时不确认相应的递延所得税负债、递延所得税资产”。由于初始计量时没有确认递延所得税，在后续计量中，也不存在转回。 理解对吗，谢谢！

回答人：chenyiwei
首先，请确定你在主帖中表述的税务处理方法是恰当的。因为截至目前对BOT的税务处理并无全国统一的规定，请至少确保与当地的通行做法一致。
其次，在确保税务处理方法表述恰当的前提下： 1 、在BOT模式下，合同投资方如果提供建造服务的，则应确认建造合同收入和成本，此时的毛利就是你说的暂时性差异的来源。如果毛利大于零，则因为确认无形资产或金融资产的同时确认了收入和毛利，则不符合“如果该项交易或事项发生时既不影响会计利润，也不影响应纳税所得额”的条件，即此时应确认递延所得税负债。 2 、与后续大修理、重置等相关的预计负债，其产生原因是运营期内对基础设施的消耗，而不是基础设施本身的建设，因此在无形资产模式下，应在运营期内的两次大修或重置的间隔期内逐步计提预计负债并计入当期的营业成本，而不是在建设期内一次性计提并调整无形资产成本，所以这种情况下的预计负债也存在暂时性差异，且不符合“初始确认豁免”的适用条件，应确认递延所得税资产。

提问人：呼叫帮助 时间：2017-11-28 23:20:12
本公司的子公司改制，改制评估增值 1000 万元，其中 500 万元是固定资产增值， 200 万元是可供出售资产增值， 100 万元是存货减值， 400 万元是长期股权投资增值。 请教陈版子公司对所有增值资产和减值资产分别确认递延所得税资产和负债？还是对 400 万元是长期股权投资增值产生的递延所得税不就行确认？

回答人：chenyiwei
对所有增值资产和减值资产分别确认递延所得税资产和负债.

提问人：呼叫帮助 时间：2017-11-29 11:06:16
陈版，按所得税准则规定，长期股权投资增值 400 万元我理解是不需要确认递延所得税的，为什么在这里有需要确认？还望您指点！

回答人：chenyiwei
这属于评估增值，与权益法下确认的损益份额不同，日后如果出售该股权投资则只能按原取得成本扣除。如果不能确定在可预见的未来不会处置该股权投资，就应确认递延所得税负债。

提问人：呼叫帮助 时间：2017-11-29 20:40:41
1 、评估增值与权益法下确认的损益份额，日后如果出售该股权投资则只能按原取得成本扣除，这两个我理解应是一致的，没有差异吧？ 2 、如果不能确定在可预见的未来不会处置该股权投资，就应确认递延所得税负债。这句话的意思是在可预见的未来处置该股权投资，就应确认递延所得税负债，是否也这样理解，在可预见的未来不会处置该股权投资，就不需要确认递延所得税负债？

回答人：chenyiwei
1 、是。 2 、可以这样理解。

提问人：呼叫帮助 时间：2017-11-30 10:34:36
陈版我糊涂了，还望您指点！ 1 、我问：本公司的子公司改制，改制评估增值 1000 万元，其中 400 万元是长期股权投资增值。请问，长期股权投资增值产生 400 万元是否需要确认递延所得税？ 您回复是：对所有增值资产和减值资产分别确认递延所得税资产和负债。
2 、我问：陈版，按所得税准则规定，长期股权投资增值 400 万元我理解是不需要确认递延所得税的，为什么在这里有需要确认？ 您回复是：这属于评估增值，与权益法下确认的损益份额不同，日后如果出售该股权投资则只能按原取得成本扣除。 3 、我问：如果不能确定在可预见的未来不会处置该股权投资，就应确认递延所得税负债。这句话的意思是在可预见的未来处置该股权投资，就应确认递延所得税负债，是否也这样理解，在可预见的未来不会处置该股权投资，就不需要确认递延所得税负债？ 您回复是：可以这样理解。 陈版，我理解您的意思是评估产生的增值和减值都需要确认递延所得税，但第三个回复是说对股权投资未来处置就需要确认，无法确认是否存在就不需要确认。陈版对于这个问题您再给我明确的意见，到底确认还是不确认，还是在哪些情况下需要确认，哪些情况下不需要确认？多谢！

回答人：chenyiwei
对长期股权投资增值相关的递延所得税负债的确认，可参照所得税准则第十二条规定，如符合该条规定则可以不确认递延所得税负债。此前回复确有矛盾之处，请以此次为准。